【裁判字號】    95,訴,1403
【裁判日期】    951018
【裁判案由】    毒品危害防制條例
【裁判全文】
臺灣臺北地方法院刑事判決              95年度訴字第1403號
公  訴  人  臺灣臺北地方法院檢察署檢察官
被      告  甲○○
上列被告因違反毒品危害防制條例案件，經檢察官提起公訴（95
年度毒偵字第1923號），因被告於準備程序中對犯罪事實為有罪
之陳述，經告以簡式審判之意旨，並聽取當事人之意見後，經本
院合議庭裁定由受命法官獨任進行簡式審判程序，判決如下：
    主    文
甲○○施用第一級毒品，處有期徒刑捌月。
    犯罪事實
一、 甲○○前曾因施用毒品案件，經本院以九十一年度毒聲字
     第一０一０號裁定令入戒治處所施以強制戒治，於九十二
     年五月十一日執行完畢釋放，詎其仍於強制戒治執行完畢
     釋放後五年內，即九十五年七月十日夜間某時，在臺北市
     文山區○○路二十六巷三之一號四樓住處，與其男友黃柏
     璋將第一級毒品海洛因與第二級毒品安非他命捲入香菸內
     點燃後予以施用，嗣經警於同年月十一日下午三時三十分
     許，持搜索票至上址搜索，當場扣得黃柏璋所有之注射針
     筒三支及夾鏈袋一個，並為甲○○採集尿液送請化驗後，
     始查知上情。
二、案經臺北縣政府警察局新店分局報請臺灣臺北地方法院檢察
    署檢察官偵查起訴，並經本院合議庭裁定由受命法官獨任進
    行簡式審判程序。
    理    由
一、訊據被告甲○○對於上開於強制戒治執行完畢釋放五年以內
    施用第一級毒品與第二級毒品之犯行坦承不諱，且被告經警
    採集尿液送請化驗，經施以酵素免疫分析法（ＥＩＡ）初步
    檢驗，呈現安非他命類及鴉片類陽性檢驗結果，再施以氣象
    層析質譜儀法（ＧＣ／ＭＳ）確認檢驗後，亦呈現安非他命
    類（包含安非他命與甲基安非他命）與鴉片類（包含可待因
    與嗎啡）之陽性反應檢驗結果等情，則有臺北縣政府警察局
    新店分局偵辦毒品危害防制條例案被移送者姓名及代碼對照
    表、勘查採證同意書、臺灣檢驗科技股份有限公司九十五年
    七月二十四日濫用藥物尿液檢驗報告各一紙附卷可稽（偵查
    卷第二十一頁、第二十八頁、第四十頁）。另被告經搜索之
    事實，亦有本院搜索票、臺北縣政府警察局新店分局搜索、
    扣押筆錄及扣押物品目錄表在卷可憑（偵查卷第二十二至二
    十七頁）。而甲基安非他命經口服投與後約百分之七十於二
    十四小時內自尿中排出，約百分之九十於九十六小時內自尿
    中排出，其檢出與投與方式、投與量、個人體質、採尿時間
    與檢測儀器之精密度等諸多因素有關，因此僅憑尿液中呈安
    非他命陽性反應，並無法確實推算吸食時間距採尿時間長短
    ，唯依上開資料推斷，最長可能不會超過四日（即九十六小
    時），此業經行政院衛生署藥物食品檢驗局八十一年二月八
    日藥檢壹字第一五七號函示明確。又海洛因係嗎啡經化學
    合成之半人工合成品，其藥（毒）性高於嗎啡，經吸食或注
    射進入人體，藉由化學代謝系統之新陳代謝，分解成藥（毒
    ）性較低之嗎啡，由尿液排泄出人體，故於尿液中以嗎啡成
    分檢出，此有憲兵司令部七十九年六月一日鑑驗字第○二
    七三號函、八十年六月十七日鑑驗字第二八一五號函、暨
    法務部調查局八十年三月二十八日發技一字第一八九八號
    函可稽。另嗎啡經注射入人體後，百分之九十以上於二十四
    小時內自尿中排出，國外曾有文獻報導注射二十毫克之嗎啡
    硫酸鹽，其嗎啡之平均可檢出時限約為四十五小時，此亦有
    行政院衛生署藥物食品檢驗局八十一年九月八日藥檢一字
    第八一一四八八五號函可參。至於被告經本院以九十一年度
    毒聲字第一０一０號裁定令入戒治處所強制戒治，於九十二
    年五月十一日執行完畢釋放等情，則有臺灣高等法院被告全
    國前案紀錄表一份在卷可參。被告上開任意性之自白，經前
    揭證據補強後，應認與事實相符，而得作為認定被告犯罪之
    證據。本案事證明確，被告犯行堪以認定，應依法論科。
二、查海洛因及安非他命分別屬於毒品危害防制條例第二條第二
    項第一款、第二款所規定之第一級毒品與第二級毒品，核被
    告施用海洛因與安非他命之行為，分別係犯毒品危害防制條
    例第十條第一項之施用第一級毒品罪，以及同法條第二項之
    施用第二級毒品罪。被告持有第一級毒品海洛因與第二級毒
    品安非他命之目的，在於供己吸食，其施用毒品前之持有毒
    品之低度行為，應為施用毒品之高度行為所吸收，不另論罪
    。被告以一個施用行為，同時觸犯施用第一級毒品罪以及施
    用第二級毒品罪，應從一重之施用第一級毒品罪處斷。爰審
    酌被告前已因施用毒品案件經法院裁定施以強制戒治，仍無
    法戒除毒癮，顯見其自制性薄弱，無法抗拒毒品之誘惑，且
    施用毒品除戕害己身健康之外，更造成社會上毒品流通，犯
    罪所生危害非輕。惟被告已坦承犯行，表示悔悟，犯後態度
    良好，及其生活狀況與智識程度等一切情狀，量處如主文所
    示之刑，以示儆懲。扣案之注射針筒三支與夾鍊袋一個，被
    告否認為其所有，而據被告之男友黃柏璋供陳該物品為其所
    有，有偵查筆錄可稽（偵查卷第三十五頁），且該物品又非
    違禁物，自不得宣告沒收，附此敘明。
據上論斷，應依刑事訴訟法第二百七十三條之一第一項、第二百
九十九條第一項前段，毒品危害防制條例第十條第一項、第二項
，刑法第十一條前段、第五十五條，判決如主文。
本案經檢察官黃于真到庭執行職務
中    華    民    國    95    年    10    月    18    日
                  刑事第七庭  法  官  余明賢
以上正本證明與原本無異。
如不服本判決，應於判決送達後10日內，向本院提出上訴狀。
                              書記官  葉潔如
中    華    民    國    95    年    10    月    18    日
毒品危害防制條例第10條
施用第一級毒品者，處 6 月以上 5 年以下有期徒刑。
施用第二級毒品者，處 3 年以下有期徒刑。


司法院資訊處製作；財團法人民間司法改革基金會備份。
